it: Capacità di isolamento: Isolamento dal freddo; Resistente al calore; Isolato; Non isolato; Altro
sk-SK: Izolačná schopnosť: Izolácia za studena; Teplovzdorná; Izolované; Neizolovaný; Iné
fi: Eristysominaisuudet: Kylmäeristys; Lämmönkestävä; Eristetty; Eristämätön; Muu
sv: Isoleringskapacitet: Köldisolering; Värmebeständig; Isolerad; Oisolerad; Övrigt
lt-LT: Izoliavimo savybės: Šalčio izoliacija; Atsparus karščiui; Su pašiltinimu; Be pašiltinimo; Kita
th: ความสามารถในการเป็นฉนวน: ฉนวนกันความเย็น; ทนต่อความร้อน; หุ้มฉนวน; ไม่ได้หุ้มฉนวน; อื่นๆ
pt-PT: Capacidade de isolamento: Isolamento térmico para o frio; Resistente ao calor; Isotérmico; Não isotérmico; Outro
en: Insulation capability: Cold insulating; Heat resistant; Insulated; Non-insulated; Other
pl: Możliwość izolacji: Izolacja zimna; Odporne na wysokie temperatury; Izolowane; Nieizolowane; Pozostałe
vi: Khả năng cách nhiệt: Cách lạnh; Chịu nhiệt; Cách nhiệt; Không cách nhiệt; Khác
zh-TW: 保溫能力: 隔冷; 耐熱; 隔熱型; 非隔熱型; 其他
ro-RO: Capacitate de izolare: Izolație la rece; Rezistentă la căldură; Izolat; Neizolat; Altele
bg-BG: Функционалност на изолацията: Студеноизолация; Термоустойчиво; Изолирано; Неизолирано; Друго
ko: 단열 기능: 보냉; 내열성; 단열 처리; 비절연; 기타
ru: Теплоизоляционные свойства: Сохранение холода; Термозащита для рук; Термоизоляция; Без термоизоляции; Другое
nb: Isolasjonsfunksjonalitet: Kuldeisolerende; Varmeresistent; Isolert; Ikke-isolert; Annet
hr-HR: Sposobnost izolacije: Izolacija za hladnoću; Otporno na toplinu; Izolirano; Neizolirano; Ostalo
ja: 断熱機能: 保冷; 耐熱性; 断熱; 非断熱; その他
cs: Izolační funkce: Izolace proti teplu; Tepelná odolnost; S izolací; Bez izolace; Jiné
nl: Isolatiecapaciteit: Koude-isolerend; Hittebestendig; Met isolatie; Zonder isolatie; Overig
da: Isoleringsegenskab: Kuldeisolering; Varmeresistent; Isoleret; Ikke-isoleret; Andet
sl-SI: Izolacijska zmogljivost: Hladna izolacija; Odporno na vročino; Izolirano; Neizolirano; Druga
tr: Yalıtım Özelliği: Soğuk tutma özellikli; Isıya dayanıklı; Yalıtımlı; Yalıtımsız; Diğer
zh-CN: 保温特性: 冷藏保温; 耐热; 隔热; 非隔热; 其他
pt-BR: Funcionalidade de isolamento: Isolamento térmico contra frio; Resistente ao calor; Térmico; Não térmico; Outro
de: Isolierleistung: Kälteisoliert; Hitzebeständig; Wärmegedämmt; Nicht isoliert; Sonstiges
fr: Pouvoir isolant: Isolation contre le froid; Résistant à la chaleur; Isotherme; Non isotherme; Autre
el: Ικανότητα μόνωσης: Κρύα μόνωση; Ανθεκτικό στη θερμότητα; Με μόνωση; Χωρίς μόνωση; Άλλο
hu: Szigetelési képesség: Hidegszigetelés; Hőálló; Hőszigetelt; Nem szigetelt; Egyéb
es: Capacidad de aislamiento: Aislante del frío; Resistente al calor; Con aislamiento; Sin aislamiento; Otros